Inventaris van het archief van de Afdeling Formatiezaken van het ministerie van Binnenlandse Zaken, 1980-1997
Nationaal Archief, Den Haag
- Overheidspersoneel, Formatiebeleid, arbeidsmarktbeleid en personeelsontwikkeling en mobiliteit, 075
  - Het adviseren van de minister van Binnenlandse Zaken over (voorgenomen) wijzigingen van de departementale personeelsformaties., 36
    - Formatie-uitbreiding bij de Directie Overheidsorganisatie en Automatisering., 1980-1982; 236; 08(-4) E 9.5.1; pak
    - Formatiewijziging bij de Directie Coördinatie Minderhedenbeleid., 1980-1982; 186; 08(-4) E 7.3; pak
    - Formatiewijziging bij de Hoofdafdeling Organisatie Bescherming Bevolking., 1980-1982; 206; 08(-4) E8.6; pak
    - Formatie-uitbreiding bij de Afdeling Algemene Zaken., 1980-1984; 281, 283
      - 1980-1982, 281; 08(-4) E 2.3; pak
      - 1983-1984, 283; 08(-4) E 2.3; pak
    - Formatie-uitbreiding bij de Rijks Geneeskundige Dienst., 1980-1984; 234, 237
      - 1980-1984, 234; 08(-4) E 9.5; pak
      - Afdeling Geneeskundige Inspectie Justitie,1980-1981, 237; 08(-4) E 10
    - Formatiewijziging bij het Bureau Adviseur in Algemene Dienst/Adviseur Wetenschappelijk Onderzoek., 1980-1984; 274; 08(-4) E 1.1
    - Formatie-uitbreiding bij Binnenlands Bestuur., 1980-1985; div.nrs.
      - Directoraat-Generaal Binnenlands Bestuur.1980-1985, 178, 180
        - 1980-1981, 178; 08(-4) E 7
        - Bijlagen,1981-1985, 180; 08(-4) E 7; pak
      - Formatie-uitbreiding bij de Directie Binnenlands Bestuur,1980-1985, 183; 08(-4) E 7.1
      - Raad voor het Binnenlands Bestuur,1981-1985, 188; 08(-4) E 7.5
    - Formatie-uitbreiding bij Financiële Zaken., 1980-1985; div.nrs.
      - Directie Financiën,1980-1983, 185; 08(-4) E 7.2
      - Afdeling Financiële Zaken en Comptabiliteit,1981-1982, 160; 08(-4)E 4.1
      - Hoofdafdeling Financiële Arbeidsvoorwaarden,1981-1985, 223; 08(-4) E 9.1.1
      - Hoofdafdeling Financieel Economische Zaken,1982, 153; 08(-4)E 4
    - Formatie-uitbreiding bij het Staatsdrukkerij- en Uitgeverijbedrijf., 1980-1986; 246-249
      - 1980-1982, 246; 08(-4) E13
      - 1983, 247; 08(-4) E13; pak
      - 1984-1985, 248; 08(-4) E13; pak
      - 1986, 249; 08(-4) E13
    - Formatiewijziging bij het Rijks Computercentrum., 1980-1985; 241-243
      - 1980-1982, 241; 08(-4) E 11; pak
      - 1983-1984, 242; 08(-4) E 11; pak
      - 1985, 243; 08(-4) E 11; pak
    - Formatie-uitbreiding bij de Rijks Psychologische Dienst., 1980-1987; 232-233
      - 1980-1983, 232; 08(-4) E 9.4; pak
      - 1984-1987, 233; 08(-4) E 9.4; pak
    - Formatiewijziging bij de Brandweer., 1980-1987; 201-204
      - Hoofdafdeling Brandweer,1980-1981, 201; 08(-4) E 8.5; pak
      - Directie Brandweer,1980-1987, 202-204
        - 1982-1984, 203; 08(-4) E8.5; pak
        - 1985-1987, 204; 08(-4) E8.5; pak
        - Bijlagen bij AF82/491, AF84/455 en AF85/926, 1980-1985., 202; 08(-4) E8.5; pak
    - Hoofdafdeling Personeelszaken., 1980-1984; 163-164
      - 1980-1981, 163; 08(-4) E 5
      - 1982-1984, 164; 08(-4) E 5
    - Directie Overheidspersoneelszaken., 1981-1984; 222; 08(-4) E 9.1
    - Formatiewijziging bij de Rijksinspectie Bevolkingsregisters., 1981-1982; 182; 08(-4) E 7.1.1
    - Formatie-uitbreiding bij de Afdeling Documentatie en Bibliotheek., 1981-1984; 137; 08(-4) E 2.5
    - Formatiewijziging bij de Centrale Archief Selectiedienst (CAS)., 1981-1984; 268; 08(-4) E 16; pak
    - Formatiewijziging bij het Projectbureau Reorganisatie Rijksdienst., 1982-1983; 240; 08(-4) E 10.1
    - Formatiewijziging bij het secretariaat van de Regeringscommissaris voor de Reorganisatie van de Rijksdienst Beleidscommissie Internationale Ambtenaren., 1982-1983; 272; 08(-4) E 1
    - Formatiewijziging bij de Hoofdafdeling Opleiding en Vorming., 1982-1984; 194; 08(-4) E 8.3
    - Formatiewijziging bij het secretariaat van de Bezwarenprocedure Functiewaardering., 1984; 230; 08(-4) E 9.1.9
    - Formatievoorstellen voor de Directie Interbestuurlijke Betrekkingen en Informatievoorziening, de Directie Bestuurlijke en Financiële Organisatie en de Directie Hoofdlijnen Minderhedenbeleid., 1989; 384; 08 E4; pak
    - Formatiewijziging bij het Landelijk Coördinatie Centrum., 1990; 388; 08 E5.4
    - Overheveling van zes formatieplaatsen van het Bureau Algemene Secretarie naar de Hoofdafdeling Pensioenen en Wachtgelden., 1990; 391; 08 E6.4
    - Onderzoek naar de topformaties van de 'zware Directoraten-Generaal' door de Interdepartementale Werkgroep 'Zware DG's'., 1993; 464; 08(-4)
  - Het adviseren van de minister van Binnenlandse Zaken over maatregelen tot bijsturing van het departementale formatiebeheer., 42
    Opm.: Dit gebeurt op grond van de toetsingsonderzoeken van de Directie Formatiezaken, een onderdeel van het Ministerie van Binnenlandse Zaken.
    - Formatiewijziging bij het Algemeen Burgerlijk Pensioenfonds., 1979-1989; div.nrs.
      - Directoraat Pensioenzaken.1979-1986, 254-255, 257-259
        - 1979-1981, 254
        - 1982-1984, 255; 08(-4) E 14.1; pak
        - 1985-1986, 257; 08(-4) E 14.1; pak
        - Bijlagen bij AF86/663,1986, 258; 08(-4) E 14.1
        - Bijlagen bij AF86/715,1986, 259; 08(-4) E 14.1; pak
      - Directie voor Administratief Beheer.1980-1986, 263-267
        - 1980-1982, 263; 08(-4) E 14.2; pak
        - 1983, 264; 08(-4) E 14.2; pak
        - 1984-1985, 265; 08(-4) E 14.2; pak
        - 1985, 266; 08(-4) E 14.2; pak
        - 1985-1986, 267; 08(-4) E 14.2; pak
      - 1987, 253; 08(-4) E 14; pak
      - 1988-1989, 181; 08(-4) E 7; pak
      - 1979-1984, 250; 08(-4) E 14; pak
      - 1985-1986, 252; 08(-4) E 14; pak
      - Bijlagen,1980-1984, 251; 08(-4) E 14; pak
      - Afdeling Actief Deelgerechtigden,1980-1981, 260; 08(-4) E 14.1.1; pak
    - Formatiewijziging bij opleidingsinstituten., 1979-1990; div.nrs.
      - 1980-1983, 196; 08(-4) E 8.3.1; pak
      - 1985-1987, 199; 08(-4) E 8.3.1; pak
      - Rijks Opleidings Instituut,1979-1988, 134; 08(-4) E 2.6; pak
      - 1984, 197; 08(-4) E 8.3.1; pak
      - Instituut voor Bestuurswetenschappen,1980, 184; 08(-4) E 7.1.2
      - Rechercheschool Zutphen,1981-1989, 200; 08(-4) E 8.3.1 / 08(-4) E 8.3.1; pak
      - Rijks Opleidings Instituut, directeur,1990, 390; 08 E6.1
    - Formatie-uitbreiding bij het Staatsdrukkerij- en Uitgeverijbedrijf., 1980-1986; 246-249
      - 1980-1982, 246; 08(-4) E13
      - 1983, 247; 08(-4) E13; pak
      - 1984-1985, 248; 08(-4) E13; pak
      - 1986, 249; 08(-4) E13
    - Dienst Ziektekosten Postactieven., 1980-1986; 226; 08(-4) E 9.1.4
    - Landelijk Selectie Centrum van de Gemeentepolitie., 1980-1986; 193; 08(-4) E 8.2
    - Afdeling Overzeese Pensioenen., 1980-1987; 225; 08(-4) E 9.1.3
    - Directie Formatiezaken., 1980-1987; 231, 256
      - 1980, 256; 08(-4) E 14.1
      - Functie- en normendocumentatie,1984-1987, 231; 08(-4) E 9.2; pak
    - Formatie-uitbreiding bij de Rijks Psychologische Dienst., 1980-1987; 232-233
      - 1980-1983, 232; 08(-4) E 9.4; pak
      - 1984-1987, 233; 08(-4) E 9.4; pak
    - Bureau Secretaris-Generaal., 1980-1988; 276; 08(-4) E 2; pak
    - Computercentra., 1980-1988; 161, 244-245
      - Computer Centrum Limburg,1980-1987, 245; 08(-4) E 12; pak
      - Rijks Computercentrum.1986-1988, 161, 244
        - 1986-1987, 244; 08(-4) E 11; pak
        - 1988, 161; 08(-4)E 4.6
    - Directie Politie., 1980-1989; 168, 190-192
      - 1980-1983, 190; 08(-4) E 8.1; pak
      - 1984, 191; 08(-4) E 8.1; pak
      - 1986-1987, 192; 08(-4) E 8.1; pak
      - 1988-1989, 168; 08(-4) E 5.1; pak
    - Directoraat-Generaal Binnenlands Bestuur., 1980-1989; div.nrs.
      - 1982-1987, 179; 08(-4) E 7; pak
      - 1988, 170; 08(-4) E 5.2; pak
      - 1989, 172; 08(-4) E 5.2
      - Stafafdeling,1980-1987, 187; 08(-4) E 7.4
    - Directoraat-Generaal Management en Personeelsbeleid., 1986-1989; div.nrs.
      - 1986-1988, 221; 08(-4) E 9; pak
      - 1989, 175; 08(-4) E 6
      - Bijlagen,1987, 209; 08(-4) E9; pak
      - Diensten,1988-1989, 176; 08(-4) E 6.1
      - Directie Personeel en Management,1988-1989, 177; 08(-4) E 6.2
    - Directie Personeelszaken., 1988; 158; 08(-4)E 3.8
    - Directoraat-Generaal Openbare Orde en Veiligheid., 1980-1993; 189, 387
      - 1980-1989, 189; 08(-4) E 8; pak
      - Topstructuur en -formatie,1990-1993, 387; 08 E5.0.2
    - Stafafdeling Constitutionele Zaken en Wetgevingsaangelegenheden., 1981-1987; 279; 08(-4) E 2.1; pak
    - Directoraat-Generaal voor Overheidspersoneelsbeleid., 1982-1986; 208; 08(-4) E9; pak
    - Hoofdafdeling Pensioenen en Wachtgelden., 1982-1986; 224; 08(-4) E 9.1.2; pak
    - Stafafdeling Voorlichting., 1982-1987; 140; 08(-4) E 2.7
    - Financiële zaken., 1982-1989; 150-151, 278
      - Interne Accountantsdienst,1982-1987, 278; 08(-4) E 2.2; pak
      - Directie Financieel Economische Zaken,1984-1989, 151; 08(-4)E 4; pak
      - Interne Accountantsdienst,1987-1988, 150; 08(-4)E 3.7
    - Directie Overheidsorganisatie en Automatisering., 1983-1986; 239; 08(-4) E 10; pak
    - Centraal Georganiseerd Overleg in Ambtenarenzaken, secretariaat., 1984-1987; 228; 08(-4) E 9.1.6
    - Hoofdafdeling Personeelzaken., 1985-1986; 165; 08(-4) E 5
    - Afdeling Algemene Zaken., 1985-1987; 284; 08(-4) E 2.3
    - Hoofdafdeling Personeel en Vorming., 1985-1987; 195; 08(-4) E 8.3
    - Centrale Archief Selectiedienst., 1985-1991; div.nrs.
      - 1985-1986, 270; 08(-4) E 16
      - 1988-1989, 162; 08(-4)E 4.7
      - Directeur,1991, 385; 08 E4.7
    - Algemene Leiding, Departementale Projectenpool., 1986; 271; 08(-4) E 1
    - Rijksbedrijfsgezondheidsdienst- en Bedrijfsveiligheidsdienst., 1986-1989; 235; 08(-4) E 6.1/9.5; pak
    - Bureau Algemene Secretarie., 1987; 131; 08(-4) E 2.3.1
    - Staf Civiele Verdediging., 1988; 275; 08(-4) E 1.3
    - Afdeling Veiligheid, Gebouwen en Materieel., 1988-1989; 148; 08(-4)E 3.4
    - Algemene Leiding, Secretaris-Generaal., 1988-1989; 277; 08(-4) E 2.1
    - Directie Organisatie en Informatievoorziening., 1988-1989; 147; 08(-4)E 3.1
    - Directoraat-Generaal Openbaar Bestuur., 1989; 152; 08(-4)E 4
    - Decentralisatie van het formatiebeheer., 1990; 383, 386
      - Directoraat-Generaal Openbaar Bestuur, topformatie., 383; 08 E4
      - Directoraat-Generaal Openbare Orde en Veiligheid en uitbreiding van de decentalisatie formatiebeheer van de politie-instituten., 386; 08 E5.0.1
  - Het adviseren van de minister van Binnenlandse Zaken inzake de waardering van functies bij de ministeries., 53
    Grondslag: Coördinatiebesluit inrichting organisatie en formatie rijksdienst, 13 juni 1998, Stb. 1998/224, art. 6.1.
    Opm.: Deze advisering is sinds de decentralisatie van het formatiebeheer beperkt tot de waardering van functies in schaal 16 en hoger en van functies die rechtstreeks onder de secretaris-generaal vallen.
    - Formatie-uitbreiding bij het Adviesbureau voor Doelmatigheid en Organisatie., 1979-1983; 143; 08(-4) E 3
    - Formatie-uitbreiding bij het secretariaat van de Centrale Ideeën Commissie., 1979-1985; 229; 08(-4) E 9.1.8
    - Formatiewijziging bij het Algemeen Burgerlijk Pensioenfonds., 1979-1989; div.nrs.
      - Directoraat Pensioenzaken.1979-1986, 254-255, 257-259
        - 1979-1981, 254
        - 1982-1984, 255; 08(-4) E 14.1; pak
        - 1985-1986, 257; 08(-4) E 14.1; pak
        - Bijlagen bij AF86/663,1986, 258; 08(-4) E 14.1
        - Bijlagen bij AF86/715,1986, 259; 08(-4) E 14.1; pak
      - Directie voor Administratief Beheer.1980-1986, 263-267
        - 1980-1982, 263; 08(-4) E 14.2; pak
        - 1983, 264; 08(-4) E 14.2; pak
        - 1984-1985, 265; 08(-4) E 14.2; pak
        - 1985, 266; 08(-4) E 14.2; pak
        - 1985-1986, 267; 08(-4) E 14.2; pak
      - 1987, 253; 08(-4) E 14; pak
      - 1988-1989, 181; 08(-4) E 7; pak
      - 1979-1984, 250; 08(-4) E 14; pak
      - 1985-1986, 252; 08(-4) E 14; pak
      - Bijlagen,1980-1984, 251; 08(-4) E 14; pak
      - Afdeling Actief Deelgerechtigden,1980-1981, 260; 08(-4) E 14.1.1; pak
    - Formatiewijziging bij opleidingsinstituten., 1979-1990; div.nrs.
      - 1980-1983, 196; 08(-4) E 8.3.1; pak
      - 1985-1987, 199; 08(-4) E 8.3.1; pak
      - Rijks Opleidings Instituut,1979-1988, 134; 08(-4) E 2.6; pak
      - 1984, 197; 08(-4) E 8.3.1; pak
      - Instituut voor Bestuurswetenschappen,1980, 184; 08(-4) E 7.1.2
      - Rechercheschool Zutphen,1981-1989, 200; 08(-4) E 8.3.1 / 08(-4) E 8.3.1; pak
      - Rijks Opleidings Instituut, directeur,1990, 390; 08 E6.1
    - Formatiewijziging bij het Directoraat-Generaal voor Overheidspersoneelsbeleid., 1980-1981; 207; 08(-4) E9; pak
    - Formatie-uitbreiding bij de Directie Overheidsorganisatie en Automatisering., 1980-1982; 236; 08(-4) E 9.5.1; pak
    - Formatiewijziging bij de Directie Coördinatie Minderhedenbeleid., 1980-1982; 186; 08(-4) E 7.3; pak
    - Formatiewijziging bij de Hoofdafdeling Organisatie Bescherming Bevolking., 1980-1982; 206; 08(-4) E8.6; pak
    - Formatie-uitbreiding bij de Afdeling Algemene Zaken., 1980-1984; 281, 283
      - 1980-1982, 281; 08(-4) E 2.3; pak
      - 1983-1984, 283; 08(-4) E 2.3; pak
    - Formatie-uitbreiding bij de Rijks Geneeskundige Dienst., 1980-1984; 234, 237
      - 1980-1984, 234; 08(-4) E 9.5; pak
      - Afdeling Geneeskundige Inspectie Justitie,1980-1981, 237; 08(-4) E 10
    - Formatiewijziging bij het Bureau Adviseur in Algemene Dienst/Adviseur Wetenschappelijk Onderzoek., 1980-1984; 274; 08(-4) E 1.1
    - Formatie-uitbreiding bij Binnenlands Bestuur., 1980-1985; div.nrs.
      - Directoraat-Generaal Binnenlands Bestuur.1980-1985, 178, 180
        - 1980-1981, 178; 08(-4) E 7
        - Bijlagen,1981-1985, 180; 08(-4) E 7; pak
      - Formatie-uitbreiding bij de Directie Binnenlands Bestuur,1980-1985, 183; 08(-4) E 7.1
      - Raad voor het Binnenlands Bestuur,1981-1985, 188; 08(-4) E 7.5
    - Formatie-uitbreiding bij Financiële Zaken., 1980-1985; div.nrs.
      - Directie Financiën,1980-1983, 185; 08(-4) E 7.2
      - Afdeling Financiële Zaken en Comptabiliteit,1981-1982, 160; 08(-4)E 4.1
      - Hoofdafdeling Financiële Arbeidsvoorwaarden,1981-1985, 223; 08(-4) E 9.1.1
      - Hoofdafdeling Financieel Economische Zaken,1982, 153; 08(-4)E 4
    - Formatie-uitbreiding bij het Staatsdrukkerij- en Uitgeverijbedrijf., 1980-1986; 246-249
      - 1980-1982, 246; 08(-4) E13
      - 1983, 247; 08(-4) E13; pak
      - 1984-1985, 248; 08(-4) E13; pak
      - 1986, 249; 08(-4) E13
    - Formatiewijziging bij het Rijks Computercentrum., 1980-1985; 241-243
      - 1980-1982, 241; 08(-4) E 11; pak
      - 1983-1984, 242; 08(-4) E 11; pak
      - 1985, 243; 08(-4) E 11; pak
    - Dienst Ziektekosten Postactieven., 1980-1986; 226; 08(-4) E 9.1.4
    - Landelijk Selectie Centrum van de Gemeentepolitie., 1980-1986; 193; 08(-4) E 8.2
    - Afdeling Overzeese Pensioenen., 1980-1987; 225; 08(-4) E 9.1.3
    - Directie Formatiezaken., 1980-1987; 231, 256
      - 1980, 256; 08(-4) E 14.1
      - Functie- en normendocumentatie,1984-1987, 231; 08(-4) E 9.2; pak
    - Formatie-uitbreiding bij de Rijks Psychologische Dienst., 1980-1987; 232-233
      - 1980-1983, 232; 08(-4) E 9.4; pak
      - 1984-1987, 233; 08(-4) E 9.4; pak
    - Formatiewijziging bij de Brandweer., 1980-1987; 201-204
      - Hoofdafdeling Brandweer,1980-1981, 201; 08(-4) E 8.5; pak
      - Directie Brandweer,1980-1987, 202-204
        - 1982-1984, 203; 08(-4) E8.5; pak
        - 1985-1987, 204; 08(-4) E8.5; pak
        - Bijlagen bij AF82/491, AF84/455 en AF85/926, 1980-1985., 202; 08(-4) E8.5; pak
    - Bureau Secretaris-Generaal., 1980-1988; 276; 08(-4) E 2; pak
    - Computercentra., 1980-1988; 161, 244-245
      - Computer Centrum Limburg,1980-1987, 245; 08(-4) E 12; pak
      - Rijks Computercentrum.1986-1988, 161, 244
        - 1986-1987, 244; 08(-4) E 11; pak
        - 1988, 161; 08(-4)E 4.6
    - Directie Politie., 1980-1989; 168, 190-192
      - 1980-1983, 190; 08(-4) E 8.1; pak
      - 1984, 191; 08(-4) E 8.1; pak
      - 1986-1987, 192; 08(-4) E 8.1; pak
      - 1988-1989, 168; 08(-4) E 5.1; pak
    - Directoraat-Generaal Binnenlands Bestuur., 1980-1989; div.nrs.
      - 1982-1987, 179; 08(-4) E 7; pak
      - 1988, 170; 08(-4) E 5.2; pak
      - 1989, 172; 08(-4) E 5.2
      - Stafafdeling,1980-1987, 187; 08(-4) E 7.4
    - Formatie-uitbreiding bij Personeelsbeleid en -zaken., 1980-1989; div.nrs.
      - Hoofdafdeling Personeelszaken.1980-1984, 163-164
        - 1980-1981, 163; 08(-4) E 5
        - 1982-1984, 164; 08(-4) E 5
      - Directie Overheidspersoneelszaken,1981-1984, 222; 08(-4) E 9.1
      - Directoraat-Generaal Management en Personeelsbeleid.1986-1989, div.nrs.
        - 1986-1988, 221; 08(-4) E 9; pak
        - 1989, 175; 08(-4) E 6
        - Bijlagen,1987, 209; 08(-4) E9; pak
        - Diensten,1988-1989, 176; 08(-4) E 6.1
        - Directie Personeel en Management,1988-1989, 177; 08(-4) E 6.2
      - Directie Personeelszaken,1988, 158; 08(-4)E 3.8
    - Directoraat-Generaal Openbare Orde en Veiligheid., 1980-1993; 189, 387
      - 1980-1989, 189; 08(-4) E 8; pak
      - Topstructuur en -formatie,1990-1993, 387; 08 E5.0.2
    - Formatiewijziging bij de Rijksinspectie Bevolkingsregisters., 1981-1982; 182; 08(-4) E 7.1.1
    - Formatie-uitbreiding bij de Afdeling Documentatie en Bibliotheek., 1981-1984; 137; 08(-4) E 2.5
    - Bureau Algemene Secretarie., 1981-1986; 127; 08(-4) E 2.3.1; pak
    - Stafafdeling Constitutionele Zaken en Wetgevingsaangelegenheden., 1981-1987; 279; 08(-4) E 2.1; pak
    - Formatiewijziging bij het Projectbureau Reorganisatie Rijksdienst., 1982-1983; 240; 08(-4) E 10.1
    - Formatiewijziging bij het secretariaat van de Regeringscommissaris voor de Reorganisatie van de Rijksdienst Beleidscommissie Internationale Ambtenaren., 1982-1983; 272; 08(-4) E 1
    - Formatiewijziging bij de Hoofdafdeling Opleiding en Vorming., 1982-1984; 194; 08(-4) E 8.3
    - Directoraat-Generaal voor Overheidspersoneelsbeleid., 1982-1986; 208; 08(-4) E9; pak
    - Hoofdafdeling Pensioenen en Wachtgelden., 1982-1986; 224; 08(-4) E 9.1.2; pak
    - Stafafdeling Voorlichting., 1982-1987; 140; 08(-4) E 2.7
    - Financiële zaken., 1982-1989; 150-151, 278
      - Interne Accountantsdienst,1982-1987, 278; 08(-4) E 2.2; pak
      - Directie Financieel Economische Zaken,1984-1989, 151; 08(-4)E 4; pak
      - Interne Accountantsdienst,1987-1988, 150; 08(-4)E 3.7
    - Directie Overheidsorganisatie en Automatisering., 1983-1986; 239; 08(-4) E 10; pak
    - Hoofdafdeling Organisatie en Informatievoorziening., 1983-1987; 145; 08(-4)E 3
    - Formatiewijziging bij het secretariaat van de Bezwarenprocedure Functiewaardering., 1984; 230; 08(-4) E 9.1.9
    - Centraal Georganiseerd Overleg in Ambtenarenzaken, secretariaat., 1984-1987; 228; 08(-4) E 9.1.6
    - Hoofdafdeling Personeelzaken., 1985-1986; 165; 08(-4) E 5
    - Afdeling Algemene Zaken., 1985-1987; 284; 08(-4) E 2.3
    - Hoofdafdeling Personeel en Vorming., 1985-1987; 195; 08(-4) E 8.3
    - Centrale Archief Selectiedienst., 1985-1991; div.nrs.
      - 1985-1986, 270; 08(-4) E 16
      - 1988-1989, 162; 08(-4)E 4.7
      - Directeur,1991, 385; 08 E4.7
    - Algemene Leiding, Departementale Projectenpool., 1986; 271; 08(-4) E 1
    - Rijksbedrijfsgezondheidsdienst- en Bedrijfsveiligheidsdienst., 1986-1989; 235; 08(-4) E 6.1/9.5; pak
    - Artsenfuncties bij de ministeries., 1988; 518; 08.4
    - Staf Civiele Verdediging., 1988; 275; 08(-4) E 1.3
    - Afdeling Veiligheid, Gebouwen en Materieel., 1988-1989; 148; 08(-4)E 3.4
    - Algemene Leiding, Secretaris-Generaal., 1988-1989; 277; 08(-4) E 2.1
    - Directie Organisatie en Informatievoorziening., 1988-1989; 147; 08(-4)E 3.1
    - Centrum Arbeidsverhoudingen Overheidspersoneel, directeur., 1992; 389; 08 E6.1
    - Directie Communicatie, directeur., 1992; 382; 08 E3.2.1
    - Hoofd van het Advies- en Coördinatiepunt Informatiebeveiliging van het Directoraat-Generaal Openbaar Bestuur en de projectleider reisdocumenten., 1992; 446; 08(-4)
- Ministerie van Binnenlandse Zaken en Koninkrijksrelaties, 902
  - Ondersteunende processen, 1
    - Beantwoording van kamervragen over de afslankingsoperatie en de Grote Efficiency Operatie., 1989-1990; 495; 08.48
    - Differentiatie van financiële en personele beheersregels binnen de Rijksoverheid., 1990-1993; 474; 07.125; pak
    - Taakstelling ziekteverzuim 1992., 1991-1992; 517; 08.48/08.351.1; pak
    - Overleg met het Ministerie van Verkeer en Waterstaat over de interne en externe verzelfstandiging van dienstonderdelen., 1992; 452; 07.125
    - Gevolgen voor Formatiezaken van de reorganisatie bij de Directie Personeelsmanagement Rijksdienst., 1994; 461; 07.125
- Toegangen, 999
  - Kopiëen oude dossierinventarissen, toegangen en overzichten, div.nrs.
    - Dossierinventaris periode 1950-1959 gemaakt door de CAS, 1992, 542; 601
    - Dossierinventarris periode 1960-1969 gemaakt door de CAS, 1992, 511; 692
    - Dossierinventaris periode 1970-1979 gemaakt door de CAS, 1992, 440; 693
    - Dossieroverzicht blok 79, 538; 687
    - Dossieroverzicht archiefblok 129, 540; 689
    - Dossieroverzicht archiefblok 129 (vervolg), 541; 690
    - Dossieroverzicht blok 157, 318; 695
    - Oossierzicht bewaren/vvv PM09, 539
    - Overzicht VVV bestanden Directie Personeelsmananagement, 537; 696
    - Classificatie Richtfuncties vakgroep 6 t/m 58.8, 420; 694